【裁判字號】    90,毒抗,535
【裁判日期】    900820
【裁判案由】    毒品危害防制條例
【裁判全文】
臺灣高等法院刑事裁定                              九十年度毒抗字第五三五號
    抗  告  人
    即受處分人  甲○○
右抗告人因毒品危害防制條例案件，不服台灣新竹地方法院民國九十年六月十一日裁
定(九十年度毒聲字第九七四號)，提起抗告，本院裁定如左：
    主  文
抗告駁回。
    理  由
一、原裁定意旨略稱：檢察官以受處分人甲○○前因施用毒品案件，曾經原審法院於
    民國九十年一月二十日以九十年度毒聲字第一六六號裁定受處分人停止戒治，所
    餘戒治期間並宣付保護管束，惟受處分人竟於保護管束期間，又再度非法施用第
    二級毒品安非他命，嗣於九十年五月二日受處分人向台灣新竹地方法院檢察署觀
    護人報到，經該署採集員採集其尿液送驗結果，呈有安非他命之陽性反應，此有
    昭信科技顧問股份有限公司濫用藥物陽性檢體檢驗報告可證，受處分人違反保護
    管束應遵守事項之情節已核屬重大，依毒品危害防治條例第二十二條第二項、之
    規定，聲請撤銷停止戒治，令入戒治處所施以強制戒治，經核屬實，爰裁定將受
    處分人送戒治處所施以強制戒治等語。
二、抗告人即受處分人甲○○對於上開犯行矢口否認，辯稱：伊於九十年三月七日假
    釋出監後，即未再吸食安非他命，而因從事玉石製造加工而需購買濃鹽酸及三秒
    膠等含毒物質，沖洗石頭後才予以加工，抗告人因吸入上開氣體，導致尿液呈安
    非他命陽性反應云云。惟查：
  (一)受處分人前曾於八十八年間因施用第二級毒品安非他命，經原審法院以八十九年
    度毒聲字第一三六一號裁定施以強制戒治，而於強制戒治中處遇成效合格，經原
    審法院於九十年一月二十日以九十年度毒聲字第一六六號裁定停止戒治，所餘期
    間交付保護管束，保護管束期間自九十年三月七日起至九十年八月十日止，業經
    原審法院借調原審法院八十九年度毒聲字第一三一六號裁定書核閱屬實，並有原
    審法院九十年度毒聲字第一六六號裁定書、本院被告全國前案記錄表及台灣新竹
    地方法院檢察署檢察官執行保護管束指揮書影本各一件附卷可按。是受處分人於
    本件台灣新竹地方法院九十年六月十一日裁定撤銷停止戒治，令入戒治處所施以
    強制戒治前，仍在停止戒治，交付保護管束中。
  (二)又受處分人於九十年五月二日為台灣新竹地方法院檢察署觀護人室採集員所採集
    之尿液，經送昭信科技顧問股份有限公司以酵素免疫分析篩檢後，呈安非他命類
    陽性反應，再經器相層析質譜儀確認，有該公司濫用藥物陽性檢體檢驗報告一紙
    在卷可稽，經本院將前開尿液送請法務部調查局複驗，經該局以螢光偏極免疫分
    析法、氣相層析質譜儀分析法再為精密確認，檢驗結果認該尿液中呈甲基安非他
    命陽性反應，且排除偽陽之可能性，此有該局九十年八月九日九十陸(一)字第九０
    ０四九六三七鑑驗通知書一紙在卷可稽。因甲基安非他命經口服投與後約百分之
    七十於二十四小時內自尿中排出，約百分之九十於九十六小時內自尿中排出，惟
    由於目前國內尿液中甲基安非他命之檢驗僅為鑑定是否呈陽性反應，尚未定其含
    量，且甲基安非他命之成分檢出與其投與方式、投與量、個人體質、採尿時間與
    檢測儀器之精密度等多因素有關，因此僅憑尿液中呈安非他命陽性反應，並無法
    確實推算吸時時間距採集時間之長短，然最長可能不會超過四日，此業經行政院
    衛生署藥物食品檢驗局八十一年二月八日（八一）藥檢壹字第○○一一五六號函
    示明確，故足認被告於右揭採取尿液前回溯九十六小時內某時，曾施用第二級毒
    品安非他命一次。受處分人所辯稱：伊因從事玉石製造加工而需購買濃鹽酸及三
    秒膠等含毒物質，沖洗石頭後才予以加工，抗告人因吸入上開氣體，導致尿液呈
    安非他命陽性反應云云。然查：目前並無相關文獻資料指出從事玉石加工時，吸
    入濃鹽酸或三秒膠氣體或吸入二手煙，其尿液檢出安非他命偽陽性反應報導，有
    行政院衛生署管制藥品管理局九十年八月三日管檢字第九六七六七號函在卷可稽
    ，受處分人前開所辯，顯係卸責矯飾之詞，不足採信。
三、查抗告人即受處分人於執行保護管束期間之九十年五月二日所採集之尿，經送請
    鑑定後，檢驗出甲基安非他命陽性反應，已如前述，堪認受處分人於採尿前之九
    十六小時內確有施用第二級毒品安非他命無訛。原審因以認定受處分人有於保護
    管束期間施用第二級毒品，依毒品危害防治條例第二十二條第二項之規定裁定抗
    告人應撤銷停止戒治，令入戒治處所施以強制戒治，其認事用法，核無違誤，抗
    告人仍執前開理由提起本件抗告，應予駁回。
據上論斷，應依刑事訴訟法第四百十二條，裁定如主文。
中      華      民      國      九十      年      八    月      二十    日
  臺灣高等法院刑事第六庭
                                審判長法  官  陳  春  秋
                                      法  官  王  麗  莉
                                      法  官  徐  培  元
右正本證明與原本無異。
不得再抗告。
                                      書記官  秦  仲  芳
中      華      民      國      九十     年    八     月     二十       日


司法院資訊處製作；財團法人民間司法改革基金會備份。
